臺灣臺中地方法院宣示判決筆錄　　　　　96年度訴字第2432號
公　訴　人　臺灣臺中地方法院檢察署檢察官
被　　　告　甲○○
選任辯護人　張富慶律師
　　　　　　韓銘峰律師
上列被告因違反公司法等案件，經檢察官提起公訴（96年度偵字
第11287 號），本院合議庭裁定由受命法官獨任進行認罪協商程
序後，於中華民國96年9月21日下午5時，在本院第1 法庭宣示判
決，出席職員如下：
法官起立朗讀判決主文、犯罪事實要旨、處罰條文、附記事項，
及告以上訴限制、期間並提出上訴狀之法院，且諭知記載其內容
：
一、主  文：
    甲○○共同連續公司負責人，公司應收之股款，股東並未實
    際繳納，而以申請文件表明收足，處有期徒刑伍月，如易科
    罰金，以銀元佰元即新臺幣玖佰元折算壹日，減為有期徒
    刑貳月又拾伍日，如易科罰金，以銀元佰元即新臺幣玖佰
    元折算壹日。
二、犯罪事實意旨：
    甲○○原係臺灣中小企業銀行（下稱臺灣企銀）太平分行副
    理（民國90年間離職），為牟取每新臺幣（下同）1百萬元1
    日利息8百至1千元之利息收入，明知公司應收之股款，股東
    如未實際繳納，不得以申請文件表明收足，竟基於虛偽表明
    收足股款之概括犯意，連續於87年1月7日、同年12月21日、
    88 年6月9日、89年1月27日，分別與有犯意聯絡之「客泉股
    份有限公司」（下稱客泉公司）之負責人林鐵石、「政銘有
    限公司」（下稱政銘公司，登記負責人為陳淑棠）之實際負
    責人李銘鑫（陳淑棠之公公，已於96年4月9日死亡）、「智
    中電子股份有限公司」（下稱智中公司）之負責人湯壹鄰、
    「奇鈺精微企業有限公司」（下稱奇鈺公司）之負責人邱憲
    堂等4 人談妥（林鐵石、湯壹鄰、邱憲堂均另經臺灣臺中地
    方法院檢察署檢察官以93年度偵字第1021 0號為緩起訴處分
    確定），由甲○○將其本人及其不知情之子女邱俊誠、邱映
    霓、邱映綾、子媳戴羚如、女婿林志崇、陳志強等人帳戶內
    委託其代為管理之存款，分別貸予林鐵石等人，而轉帳存入
    客泉公司籌備處、政銘公司、智中公司、奇鈺公司設於臺灣
    企銀之帳戶，金額各如下：客泉公司籌備處新臺幣（下同）
    700萬元、政銘公司500萬元、智中公司80 0萬元、奇鈺公司
    籌備處300 萬元，以湊足客泉公司、奇鈺公司設立公司之資
    本額、政銘公司、智中公司增資之資本額，用以虛偽表示上
    開4 公司之股東已繳納股款、增資款，以此方式取得設立、
    辦理增資所需之資本股款證明文件，並由林鐵石等人分別委
    由不知情之會計師查核後，出具查核報告書等文件，再持上
    開存款餘額證明、查核報告書充作認定該等公司股款或增資
    款業已收足之文件等申請文件，分別於87年2月6日、87年12
    月29日、88年7 月5日、89年1月29日、向經濟部中部辦公室
    申請公司設立或變更登記，經濟部中部辦公室因不知上情，
    經實質審查後，分別核准客泉、奇鈺等2 家公司設立登記及
    政銘、智中等2 家公司增資之變更登記。甲○○則於上開公
    司取得存款餘額證明當日或其後2日內，以林鐵石等4人預先
    填妥之取款憑條，將出借予林鐵石等4 人之款項，以現金提
    領方式提領一空。
三、處罰條文：
    86年6月27日施行之公司法第9條第3 項、刑法第2條第1項、
    第11條前段、修正前刑法第28條、第31條第1 項、第56條、
    第41條第1項前段，罰金罰鍰提高標準條例第1條前段、修正
    前罰金罰鍰提高標準條例第2 條，現行法規所定貨幣單位折
    算新臺幣條例第2條，96年罪犯減刑條例第2條第1項第3款、
    第7條、第9條。
四、附記事項：
  (一)被告應向財團法人中華社會福利聯合勸募協會新臺幣8萬元
    （已於96年9月19日履行完畢）。
  (二)原起訴書所載犯罪事實關於刑法第214 條使公務員登載不實
    事項於所掌公文書部分，業經蒞庭檢察官當庭減縮之。
五、協商判決除有刑事訴訟法第455條之4第1項第1款於本訊問程
    序終結前，被告撤銷協商合意或檢察官撤回協商聲請者；第
    2款被告協商之意思非出於自由意志者；第4款被告所犯之罪
    非第455條之2第1項所定得以協商判決者；第6款被告有其他
    較重之裁判上一罪之犯罪事實者；第7 款法院認應諭知免刑
    或免訴、不受理者情形之一，及違反同條第2 項「法院應於
    協商合意範圍內為判決；法院為協商判決所科之刑，以宣告
    緩刑或2 年以下有期徒刑、拘役或罰金為限」之規定者外，
    不得上訴。
六、本件如有前述可得上訴情形，得自收受宣示判決筆錄送達之
    日起10日內，向本院提出上訴書狀（須附繕本），上訴於第
    二審法院。
中　　華　　民　　國　　96　　年　　 9　　月　　21　　日
　　　　　　　　　　刑事第一庭　書記官  陳玉芬
                                法  官  郭妙俐
以上正本證明與原本無異。
                                書記官  陳玉芬
中　　華　　民　　國　　96　　年　　 9　　月　　21　　日
附錄本案論罪科刑法條全文：
公司法第9 條（86年6 月25日修正公布，同年月27日生效施行之
舊法）：
公司設立登記後，如發現其設立登記或其他登記事項，有違法情
事時，公司負責人各處1 年以下有期徒刑、拘役或科或併科新臺
幣6萬元以下罰金。
公司負責人對於前項登記事項，為虛偽之記載者，依刑法或特別
刑法有關規定處罰。
公司應收之股款，股東並未實際繳納，而以申請文件表明收足，
或股東雖已繳納而於登記後將股款發還股東，或任由股東收回者
，公司負責人各處5年以下有期徒刑、拘役或科或併科新臺幣6萬
元以下罰金。
前三項裁判確定後，由法院檢察處知中央主管機關撤銷其登記。
